臺灣新北地方法院刑事裁定　　　　　　 110年度聲字第3504號
聲　請　人　臺灣新北地方檢察署檢察官
受　刑　人　陳耀泉



上列受刑人因數罪併罰有二裁判以上，經聲請人聲請定其應執行
刑（110年度執聲字第2145號），本院裁定如下：
    主  文
陳耀泉因犯如附表所示各罪所處之刑，應執行有期徒刑2年2月。
    理  由
一、聲請意旨略以：受刑人陳耀泉因公共危險案件，先後經判決
    確定如附表，應依刑法第53條及第51條第5款，定其應執行
    之刑，爰依刑事訴訟法第477條第1項聲請裁定等語。
二、按裁判確定前犯數罪者，併合處罰之。但有下列情形之一者
    ，不在此限：一、得易科罰金之罪與不得易科罰金之罪。二
    、得易科罰金之罪與不得易服社會勞動之罪。三、得易服社
    會勞動之罪與不得易科罰金之罪。四、得易服社會勞動之罪
    與不得易服社會勞動之罪；前項但書情形，受刑人請求檢察
    官聲請定應執行刑者，依第51條規定定之；數罪併罰，有二
    裁判以上者，依刑法第51條之規定，定其應執行之刑；宣告
    多數有期徒刑者，於各刑中之最長期以上，各刑合併之刑期
    以下，定其刑期，但不得逾30年，刑法第50條、第53條、第
    51條第5款分別定有明文。
三、次按刑事訴訟法第370條第2項、第3項，已針對第二審上訴
    案件之定應執行刑，明定有不利益變更禁止原則之適用；而
    分屬不同案件之數罪併罰有應更定執行刑之情形，倘數罪之
    刑，曾經定應執行刑，再與其他裁判宣告之刑定應執行刑時
    ，在法理上亦同受此原則之拘束。亦即，另定之執行刑，其
    裁量所定之刑期，不得較重於前定之執行刑加計後裁判宣告
    之刑或所定執行刑之總和。又數罪併罰定應執行刑之案件，
    係屬法院自由裁量之事項，法院所為刑之酌定如未逾越上開
    規定（即刑法第50條第1項前段、第51條第5款）之外部界限
    、定應執行刑之恤刑目的及不利益變更禁止原則，即不得任
    意指為違法或不當，此有最高法院109年度台抗字第1193號
    刑事裁定可資參照。
四、經查：受刑人因公共危險案件，經法院分別判處如附表所示
    之刑，其中編號1至2所示2罪經本院以110年度聲字第2202號
    刑事裁定應執行有期徒刑1年10月，均確定在案，此有如附
    表所示刑事判決及臺灣高等法院被告前案紀錄表附卷可稽。
    經核附表編號2至3所示2罪均係於編號1所示案件判決確定前
    所犯；又附表編號3所示之罪屬得易科罰金之罪、編號1至2
    所示之罪則均為不得易科罰金之罪，而受刑人於民國110年
    10月22日具狀請求檢察官就附表所示3罪聲請定其應執行刑
    一情，有定刑聲請切結書在卷可考，揆諸刑法第50條規定，
    檢察官依刑事訴訟法第477條第1項聲請定其應執行刑，洵屬
    正當，應予准許。再附表所示3罪既應重定應執行刑，則前
    開編號1至2所定應執行刑即當然失效，本院自可依如附表所
    示3罪之宣告刑更定應執行刑。又查本院定本案應執行刑，
    不得逾越刑法第51條第5款所定法律之外部界限，即不得重
    於附表所示3罪之宣告刑總和即有期徒刑2年6月，又參照上
    開最高法院109年度台抗字第1193號刑事裁定意旨，亦應受
    內部界限之拘束，即不得重於附表編號1至2所定應執行刑加
    計編號3所示宣告刑之總和即有期徒刑2年4月，復考量如附
    表所示3罪之犯罪時間、類型、情節及關聯性、罪質、侵害
    法益、對社會危害情形及人格特性，就如附表所示3罪為整
    體非難評價後，依限制加重規定，於法律拘束之外部及內部
    界限內加以裁量，爰定應執行刑如主文所示。另受刑人對於
    本案定應執行刑之意見，則稱：沒有意見等語，此有前引定
    刑聲請切結書可參，附此敘明。末按數罪併罰中之一罪依刑
    法規定得易科罰金，若因與不得易科之他罪併合處罰結果而
    不得易科罰金時，原可易科部分，所處之刑，自亦無庸為易
    科折算標準之記載（最高法院80年度台抗字第577號裁定、
    司法院大法官釋字第144號、第679號解釋意旨參照）。今受
    刑人所犯如附表所示3罪，其中編號3所示之罪雖得易科罰金
    ，但因與編號1至2所示不得易科罰金之罪合併處罰，揆諸上
    揭最高法院裁定及司法院大法官解釋意旨，本案所定應執行
    刑即不得易科罰金，自毋庸為易科罰金折算標準之諭知，併
    此敘明。
五、依刑事訴訟法第477條第1項，刑法第50條第1項但書第1款、
    第2項、第53條、第51條第5款，裁定如主文。
中    華    民    國   110    年    11    月    5    日
                  刑事第三庭  法  官   施建榮
上列正本證明與原本無異。
如不服本裁定，應於裁定送達後五日內敘明抗告理由，向本院提
出抗告狀。
                              書記官   葉芷廷
中    華    民    國   110    年    11    月    11    日
附表：
┌────────┬──────────┬──────────┬──────────┐
│ 編          號 │         1          │         2          │        3           │
├────────┼──────────┼──────────┼──────────┤
│                │                    │                    │                    │
│ 罪          名 │刑法第185條之3第1項 │刑法第185條之3第1項 │刑法第185條之4第1項 │
│                │第1款之不能安全駕駛 │第1款之不能安全駕駛 │前段之駕駛動力交通工│
│                │動力交通工具而駕駛罪│動力交通工具而駕駛罪│具發生交通事故致人傷│
│                │                    │                    │害而逃逸罪          │
├────────┼──────────┼──────────┼──────────┤
│                │有期徒刑1年。       │有期徒刑1年。       │有期徒刑6月，如易科 │
│ 宣    告    刑 │                    │                    │罰金，以新臺幣1千元 │
│                │                    │                    │折算1日。           │
├────────┼──────────┼──────────┼──────────┤
│                │                    │                    │                    │
│ 犯  罪  日  期 │109年7月23日        │109年12月5日        │109年10月5日        │
│                │                    │                    │                    │
├────────┼──────────┼──────────┼──────────┤
│                │                    │                    │                    │
│ 偵查(自訴)機關 │新北地檢109年度偵字 │新北地檢110年度偵字 │新北地檢110年度偵字 │
│ 年  度  案  號 │第30780號           │第3382號            │第1412號            │
│                │                    │                    │                    │
├───┬────┼──────────┼──────────┼──────────┤
│      │        │                    │                    │                    │
│      │法    院│臺灣新北地方法院    │臺灣新北地方法院    │臺灣新北地方法院    │
│      │        │                    │                    │                    │
│最  後├────┼──────────┼──────────┼──────────┤
│      │        │                    │                    │                    │
│      │案    號│109年度審交易字第116│110年度審交易字第135│110年度審交訴字第58 │
│事實審│        │1號                 │號                  │號                  │
│      ├────┼──────────┼──────────┼──────────┤
│      │判決日期│109年11月23日       │110年4月22日        │110年8月30日        │
├───┼────┼──────────┼──────────┼──────────┤
│      │        │                    │                    │                    │
│      │法    院│臺灣新北地方法院    │臺灣新北地方法院    │臺灣新北地方法院    │
│      │        │                    │                    │                    │
│確  定├────┼──────────┼──────────┼──────────┤
│      │        │                    │                    │                    │
│      │案    號│109年度審交易字第116│110年度審交易字第135│110年度審交訴58號   │
│判  決│        │1號                 │號                  │                    │
│      ├────┼──────────┼──────────┼──────────┤
│      │判    決│110年1月5日         │110年6月1日         │110年10月5日        │
│      │確定日期│                    │                    │                    │
├───┴────┼──────────┼──────────┼──────────┤
│備  註          │1、新北地檢110年度執│1、新北地檢110年度執│新北地檢110年度執字 │
│                │   字2202號。       │   字5605號。       │第8855號。          │
│                │2、編號1至2所處宣告 │2、編號1至2所處宣告 │                    │
│                │   刑經本院以110年度│   刑經本院以110年度│                    │
│                │   聲字第2202號刑事 │   聲字第2202號刑事 │                    │
│                │   裁定應執行有期徒 │   裁定應執行有期徒 │                    │
│                │   刑1年10月確定。  │   刑1年10月確定。  │                    │
└────────┴──────────┴──────────┴──────────┘